【裁判字號】    95,交簡上,16
【裁判日期】    950505
【裁判案由】    公共危險
【裁判全文】
臺灣臺南地方法院刑事判決            95年度交簡上字第16號
上  訴  人  乙○○
上列上訴人即被告因公共危險案件，不服本院九十四年度交簡字
第二三一七號中華民國九十四年十二月二十三日第一審判決（聲
請案號：九十四年度偵字第一四五六六號）提起上訴，被告於本
院審理時，為有罪之陳述，經本院裁定以簡式審判程序審理，並
判決如下：
    主  文
上訴駁回。
    事  實
一、乙○○曾於民國八十八年間，因服用酒類後不能安全駕駛之
    公共危險案件，經臺灣雲林地方法院於八十八年十二月二十
    四日以八十八年度六交簡字第一０號簡易判決判處罰金一萬
    二千元，緩刑二年確定。乙○○復於九十四年十二月一日二
    十時許，在臺南縣永康市○○○路一七五號住處飲用啤酒後
    ，於同日二十三時許，在已不能安全駕駛動力交通工具之情
    形下，竟仍駕駛車牌號碼ＯＶＷ─八０二號重型機車，於同
    日二十三時十分許，行駛至臺南縣永康市○○○路六五號之
    鹽行派出所前，而為警發現。經警員當場對乙○○實施酒精
    濃度測試，發現其呼氣酒精濃度測定值為每公升一‧二九毫
    克，客觀上已達不能安全駕駛動力交通工具之程度。
二、案經台南縣警察局永康分局報告臺灣臺南地方法院檢察署檢
    察官偵查終結後，聲請簡易判決處刑。
    理  由
一、上揭事實業據被告乙○○於本院審理時供承不諱，並有酒精
    濃度測試單、刑法第一百八十五條之三案件測試觀察紀錄表
    各一紙、現場蒐證照片四幀各件在卷可稽，被告之自白與事
    實相符，應堪採信，被告犯罪事實明確，堪以認定，應依法
    論科。
二、核被告所為係犯刑法第一百八十五條之三之公共危險罪。原
    審以被告罪證明確，並審酌被告前已因相同之公共危險案件
    ，經檢察官聲請簡易判決處刑後，而由臺灣雲林地方法院於
    八十八年十二月二十四日，以八十八年度六交簡字第一０號
    簡易判決，判處罰金一萬二千元，緩刑二年確定，卻仍不知
    悔改，竟再為同一犯行，認為嚴重違背刑法第一百八十五條
    之三保障駕駛人及社會大眾生命安全之立法旨意，不宜再對
    被告輕判罰金、拘役之刑，並斟酌被告之生活狀況、智識程
    度，其於酒後駕車，並騎乘車輛沿派出所前殘障坡道強行衝
    至值班臺前，對社會大眾交通秩序、生命安全所造成之危險
    甚鉅，然其幸未因而肇事，本案犯罪所生之危害尚非無法彌
    補，又被告坦認酒後駕車犯行，犯罪後之態度尚可等一切情
    狀，依刑事訴訟法第四百四十九條第一項前段、第四百五十
    四條第二項，刑法第一百八十五條之三、第四十一條第一項
    前段，罰金罰鍰提高標準條例第二條，判處被告有期徒刑五
    月，並諭知如易科罰金，以三百元折算一日之折算標準。其
    認事用法，圴無違誤，量刑亦屬妥適。上訴意旨指摘原判決
    量刑過重，求予撤銷改判，為無理由，應予駁回。
據上論斷，應依刑事訴訟法第四百五十五條之一第一項、第三項
、第三百六十八條、第二百七十三條之一第一項，判決如主文。
本案經檢察官甲○到庭執行職務。
中    華    民    國    95    年    5     月    5     日
                              刑事第十二庭
                                  審判長法  官  陳志成
                                        法  官  周紹武
                                        法  官  卓穎毓
右正本證明與原本無異。
不得上訴。
                                        書記官  秦建華
中    華    民    國    95    年    5     月    5     日
附錄本案論罪科刑法條：
中華民國刑法第185條之3
服用毒品、麻醉藥品、酒類或其他相類之物，不能安全駕駛動力
交通工具而駕駛者，處1年以下有期徒刑、拘役或3萬元以下罰金
。


司法院資訊處製作；財團法人民間司法改革基金會備份。
